【裁判字號】    99,重訴,8
【裁判日期】    990809
【裁判案由】    違反槍砲彈藥刀械管制條例
【裁判全文】
臺灣桃園地方法院刑事判決               99年度重訴字第8號
公  訴  人  臺灣桃園地方法院檢察署檢察官
被      告  乙○○
選任辯護人  廖克明律師
上列被告因違反槍砲彈藥刀械管制條例案件，經檢察官提起公訴
（98年度偵字第25536 號），本院判決如下︰
    主  文
乙○○未經許可，販賣可發射子彈具有殺傷力之改造手槍，累犯
，處有期徒刑伍年陸月，併科罰金新臺幣拾萬元，罰金如易服勞
役，以新臺幣壹仟元折算壹日。
    事  實
一、乙○○（綽號阿森）前於民國89年間因強盜案件，經臺灣高
    等法院判處有期徒刑5 年2 月確定；於91年間另因槍砲及贓
    物案件，經臺灣花蓮地方法院分別判處有期徒刑1 年6 月及
    4 月，嗣經減刑後定應執行刑為有期徒刑10月確定，上開案
    件接續執行，於95年3 月21日假釋付保護管束出監，於97年
    2 月15日保護管束期滿視為執行完畢（本件構成累犯）。詎
    不知悔改，於98年2 月間某日，在桃園縣中壢市○○○街朋
    友租屋處，將銀色槍枝1 支及子彈2 顆（下稱A 槍彈，均未
    扣案，無證據證明A 槍彈具有殺傷力），以新臺幣（下同）
    約2 萬元之價格，出售予己○，己○並交付價金，己○於1
    、2 週後試射A 槍彈因無法擊發，遂以電話聯絡乙○○要求
    更換槍枝，乙○○承諾要處理，己○於98年3 月1 日在上開
    朋友租屋處樓下將A 槍彈交還予乙○○，乙○○明知未經許
    可，不得持有、販賣可發射子彈具有殺傷力之改造手槍及具
    殺傷力之子彈，竟基於販賣可發射子彈具有殺傷力之改造手
    槍及販賣具有殺傷力之子彈之犯意，於98年3 月2 日先以電
    話聯絡己○約定交付槍彈之時間、地點，乙○○於同年3 月
    2 日21時40分許，駕駛休旅車至約定之桃園縣中壢市○○○
    路與元化路口，己○邀同甲○○一起赴約，步行至約定地點
    見乙○○休旅車停靠後，蕭、卜2 人遂進入該休旅車內，己○坐上副駕駛座，甲○○則坐上後座，乙○○因前開已收取
    己○支付之約2 萬元購買槍彈之價金，且前所交付予己○之
    A 槍彈，不符合己○之需求，遂即拿出1 個包包交予己○，
    其內裝有如附表編號1 所示具有殺傷力仿FN廠1910型半自動
    手槍製造之槍枝，換裝土造金屬槍管而成之改造手槍壹支（
    下稱B 槍，含彈匣壹個，獲案後槍枝管制編號：0000000000
    號）及附表編號2 、3 所示由金屬彈殼組合直徑8mm 金屬彈
    頭而成之非制式子彈2 顆（其中附表編號2 所示子彈，可擊
    發而具有殺傷力，另附表編號3 所示子彈，不具殺傷力），
    而將上開B 槍及2 顆子彈販賣交付予己○，己○遂將B 槍彈
    放入自己背包內（己○所涉無故持有具殺傷力改造手槍、子
    彈部分，經本院判處有期徒刑1 年2 月，併科罰金3 萬元確
    定在案，下稱己○槍砲案），己○並詢問乙○○手槍內是否
    有子彈，乙○○表示有2 發等語，甲○○旋先藉故下車，己○亦隨後下車。緣臺北縣政府警察局汐止分局員警丁○○先
    前結識線民乙○○（按對警員自稱阿昌），林警員於98年3
    月2 日晚間8 時許接獲乙○○以行動電話提供線報，透露己○為通緝犯，且有施用毒品，伊與己○將於該日（3 月2 日
    ）晚間9 時以後相約在桃園縣中壢市○○○路與元化路路口
    見面，屆時可由員警出面逮捕等情，汐止分局員警丁○○、
    戊○○、伍健毓3 人經查詢己○前案資料後，認線報可靠，
    乃駕車與乙○○所駕休旅車在中壢交流道會合後，駛往上開
    路口埋伏，見己○、甲○○坐上乙○○駕駛之休旅車，並見
    卜、蕭2 人先後下車，乙○○旋駕車駛離現場，埋伏員警見
    狀即上前盤查卜、蕭2 人，並於己○隨身背包中扣得附表所
    示之槍、彈（B 槍彈），案經己○於己○槍砲案中警詢、偵
    查及本院審理時均供出扣案槍彈係向駕駛休旅車綽號「阿森
    」之人於查獲前1 分鐘購買而得，並供出綽號「阿森」之人
    使用之行動電話號碼為0000000000號，因而循線查悉上情。
二、案經臺灣桃園地方法院檢察署檢察官主動簽分偵查起訴。
    理  由
一、本案所引用之供述及非供述證據，經本院依法踐行調查證據
    程序，檢察官、被告及辯護人均不爭執各該證據之證據能力
    （見本院卷第67頁），又查無依法應排除其證據能力之情形
    ，是後述所引用證據之證據能力均無疑義，先予敘明。
二、訊據被告乙○○矢口否認有何未經許可販賣具殺傷力槍彈犯
    行，辯稱：伊與己○不熟，98年3 月間己○打電話約伊出來
    談事情，己○拿出1 把槍要向伊借5 萬元，伊說沒有錢可借
    ，己○就下車，伊沒有賣槍、彈給己○云云，辯護人為被告
    主張：購槍之人豈可能花錢去購買1 支「尚須試用」之槍？
    且買賣槍枝係違法之事，豈有可能以平日使用之門號手機作
    為聯繫買賣槍枝之事宜，證人己○第1 次購買槍枝時間究為
    「98年2 月初」或「98年2 月中旬」？價格究竟為「1 萬多
    元」或「2 萬元」，前後不一；且證人己○係因懷疑被告向
    警方通風報信才遭警查獲，故因懷恨在心而誣指被告販售槍
    枝之不實指控，證人甲○○亦係報復被告而為「看見阿森交
    槍予己○」之虛偽陳述；至於證人丙○○偵查中之證述亦係
    經過己○指導所為虛偽陳述云云。惟查：
（一）臺北縣政府警察局汐止分局員警丁○○先前結識線民乙○○（自稱阿昌），於98年3 月2 日晚間8 時許接獲乙○○
      以行動電話提供線報，表示己○為通緝犯，且有施用毒品
      ，伊與己○將於該日（3 月2 日）晚間9 時以後相約在桃
      園縣中壢市○○○路與元化路路口見面，屆時可由員警出
      面逮捕等情，汐止分局員警丁○○、戊○○、伍健毓3 人
      乃駕車與乙○○所駕休旅車在中壢交流道會合後，駛往上
      開路口埋伏，員警戊○○見己○、甲○○坐上乙○○駕駛
      之休旅車，嗣見卜、蕭2 人先後下車，乙○○則駕車駛離
      現場，員警即上前盤查卜、蕭2 人，經搜索後於己○隨身
      背包中扣得附表所示之槍、彈（B 槍彈）等情，業據證人
      即臺北縣政府警察局汐止分局員警丁○○、戊○○、伍健
      毓於本院審理時證述明確（見本院卷第193 至199 頁），
      可見98年3 月2 日晚間21時40分許，己○為警逮捕原因，
      係被告事先透露己○為通緝犯，其與己○即將見面之時間
      、地點等相關訊息，員警因而查獲。又扣案如附表所示之
      槍、彈經送請內政部警政署刑事警察局鑑驗，認係改造手
      槍，由仿FN廠1910型半自動手槍製造之槍枝（含彈匣1 個
      ，獲案後槍枝管制編號0000000000號），換裝土造金屬槍
      管而成，槍枝雖欠缺握把護木，惟不影響槍枝擊發功能，
      可供擊發適用子彈使用，具殺傷力，且認扣案如附表編號
      2 所示之子彈1 顆，係非制式子彈，由金屬彈殼組合直徑
      約8mm 金屬彈頭而成，經試射，可擊發，具殺傷力；扣案
      如附表編號3 所示之子彈1 顆，經試射，雖可擊發，惟發
      射動能不足，認不具殺傷力等節，分別有該局98年3 月3
      日刑鑑字第0980029134號鑑驗書、98年8 月3 日刑鑑字第
      0980089508號函在卷足憑（見98年偵字第5733號卷第54至
      56頁，本院98年訴字第1296號卷第31頁），足徵證人己○
      為警查獲所扣案如附表編號1 、2 所示槍、彈具有殺傷力
      。
（二）證人己○於偵查中證稱：伊不知道「阿森」本名，只知道
      他使用之電話為0000000000號，98年2 月中旬左右，伊與
      「阿森」約在中壢市○○○街租屋處洽談，當時丙○○也
      在場，「阿森」以2 萬元代價，賣8 釐米改造手槍1 支及
      2 發子彈（按指A 槍彈）給伊，「阿森」當場就把槍、彈
      給伊，伊也把錢給「阿森」，丙○○之後先離開，後來伊
      去試槍，發現槍會卡彈無法擊發，故伊把槍彈還給「阿森
      」，因此在98年3 月2 日向「阿森」拿第2 把槍，於是約
      在中壢市○○○路交貨，當時甲○○在場等語（見98年他
      字第2083號卷第17、18頁），於本院審理中證稱：伊原來
      在2 月初時向被告以約2 萬元左右購買槍及2 顆子彈（按
      指A 槍彈），當時丙○○在場，因無法擊發，查獲前1 天
      ，被告到伊住處附近樓下把原來的槍彈拿回去，伊買槍當
      時稱呼被告「阿森」，那時不知道他的本名，查獲當天伊
      是與甲○○一起上被告的車，被告將扣案槍彈（按指B 槍
      彈）交給伊，「阿森」還說不要用槍指著他，伊將槍、彈
      收進自己包包內，甲○○後來下車去買飲料，伊在車上跟
      「阿森」聊天，伊看見甲○○回來後就下車，被告將車開
      走，伊仍站在原地，警察就過來了等語（見本院卷第167
      頁反面至170 頁、173 頁反面、第174 頁）。且於98年2
      月間，被告曾至中壢市○○○街租屋處交付槍、彈予己○
      一節，復據證人丙○○於偵查中證稱：伊不知道「阿森」
      真實姓名，伊於98年2 月間在中壢市○○○街租屋處，看
      見「阿森」拿出1 把銀色手槍（按指A 槍）交給己○，伊
      不知道槍的價格，只知道「阿森」到租屋處沒多久就從他
      的背包拿出1 把銀色手槍交給己○等語（見98年他字第
      2083號卷第19頁），並有被告持用之門號0000000000號行
      動電話撥打己○持用之門號0000000000號行動電話，其中
      於98年2 月10日有4 次、同年2 月13日1 次、同年2 月14
      日3 次、同年2 月16日2 次、同年2 月17、18日各1 次、
      同年2 月25日1 次之撥打紀錄，此有遠傳電信股份有限公
      司99年6 月24日遠傳（企營）字第09910603327 號函覆之
      帳單通話明細可佐（見本院卷第104 至150 頁），已見被
      告辯稱：伊與己○不熟，只見過2 、3 次面云云（見本院
      卷第65頁反面），顯非真實，辯護人主張被告不可能使用
      平日使用之手機作為聯繫工具，亦無足採。再依證人己○
      上開於偵查、審理中一致證述，對照證人丙○○證述其親
      見「阿森」到租屋處不久即從背包拿出1 把銀色手槍交予
      己○，衡諸證人己○甫遭員警查獲持有槍彈，於警詢中即
      供陳扣案之槍彈係向綽號「阿森」之人購買（見98年偵字
      第5733號卷第9 頁），且證人即查獲之員警伍健毓於本院
      審理時亦證述：己○被查獲時有說槍是該休旅車上的人交
      給他等語（見本院卷第198 頁反面），證人己○若係為獲
      槍砲彈藥刀械管制條例第18條第4 項供出來源之減刑寬典
      ，只需供出扣案之B 槍彈來源係來自被告已足，又何需多
      此一舉供陳扣案之B 槍彈係因當初交付之A 槍彈無法順利
      擊發，因而要求被告換槍而有先後2 次交付槍彈之曲折情
      節，況證人丙○○證述其與被告大概見過2 次面，亦不知
      「阿森」之真實姓名，顯然證人丙○○與被告並無仇怨，
      亦無甘冒偽證罪之刑事處罰，刻意誣指被告曾交付槍枝（
      A 槍）予己○之必要，且本件倘非證人己○提供「阿森」
      所使用之門號0000000000號行動電話，警方循線追查該門
      號之申辦人為王美云（即被告乙○○之姐），且該門號確
      實為被告所使用（見本院98年度訴字第884 號卷第60頁）
      ，實難單憑證人己○、丙○○所指綽號「阿森」之人交付
      槍枝而查悉被告有上開販賣槍枝之犯行，益徵證人己○前
      揭證述於98年2 月間向自稱「阿森」之被告以約2 萬元代
      價購買1 支手槍及2 顆子彈（A 槍彈），被告於桃園縣中
      壢市○○○街租屋處交付銀色手槍及子彈予伊，伊並給付
      約2 萬元等情，真實可採。至證人丙○○於本院審理時翻
      異改稱：「阿森」來時只見他帶個包包進房間，己○叫伊
      出去，伊沒有親眼看到交槍過程云云，惟經提示證人丙○○上開偵查筆錄後，證人丙○○即改稱：伊當天有先離開
      房間，後來想拿吸食器又回到房間，當時「阿森」與己○
      都在，伊有看見己○手上拿銀色手槍在把玩云云（以上見
      本院卷第175 頁反面、第176 頁），足見證人丙○○於本
      院審理時就是否看見被告交付槍枝予己○一節，證述反覆
      ，前後更異，其事後改稱己○要求伊離開，故未見到被告
      交付手槍予己○抑或僅看見己○把玩銀色手槍云云，顯係
      避重就輕所為事後迴護之詞，無足採信。至於被告空言否
      認於98年2 月間未曾到上開租屋處與己○、丙○○見面並
      交付槍彈，顯與證人己○、丙○○前揭偵查中證述相違，
      自難憑採。
（三）就被告於98年3 月2 日晚間於其駕駛之休旅車上交付扣案
      如附表所示槍彈（B 槍彈）予己○一節，亦據證人甲○○
      於98年6 月5 日、同年7 月1 日2 次於檢察官訊問中均證
      稱：伊認識「阿森」，但不熟，不知道其本名，「阿森」
      使用1 台黑色休旅車，是福特ESCAPE，98年3 月2 日晚上
      ，己○接到「阿森」電話要伊一起去中央東路與元化路口
      ，伊就與己○一起步行過去找「阿森」，到了該路口看到
      1 台黑色休旅車，己○上車坐副駕駛座，伊則坐在後座，
      他們聊一陣子，伊就看到「阿森」拿1 個黑色小包包給己○，己○就從該包包裡拿出手槍（按即B 槍），伊有聽到
      己○問「阿森」裡面有無子彈，「阿森」說裡面還有2 發
      等語（見98年他字第2083號卷第18、28頁），觀諸證人甲○○先後2 次於偵查中證述親自見聞被告交付己○1 個包
      包，己○自該包包取出手槍，己○並詢問被告交付之手槍
      內是否還有子彈，被告回答還有2 發子彈等情節，證述前
      後一致，且對於2 人如何到達中央東路與元化路口，被告
      駕駛休旅車之顏色、型式，坐上被告休旅車後之座位配置
      ，被告交付己○包包之顏色等細節，皆明確證述如上，並
      與證人己○前揭證述相符，且有扣案如附表所示之槍彈可
      佐，倘非證人甲○○親自見聞上開交付槍枝及對話之情節
      ，何以其能知悉手槍內有2 發子彈之情形。且被告亦不否
      認當日有與證人己○及其朋友在車上見面（見本院卷第20
      2 頁），又證人甲○○於本院審理時證述：伊找己○處理
      一些事，剛好己○接到被告電話，約在中央東路與元化路
      口，伊與己○是從中壢火車站對面己○租屋處走到查獲現
      場，當時伊和己○一起上「阿森」的車，己○坐在副駕駛
      座，伊坐右後座，看見「阿森」拿1 個包包給己○等語（
      見本院卷第171 頁至172 頁反面），證述之情節與偵查中
      一致，且與證人即查獲員警戊○○於本院審理中證稱：現
      場埋伏時有看到己○等2 人上車；證人即查獲員警伍健毓
      於本院審理時證述：有看見己○等人先後下車（以上見本
      院卷第196 頁反面、198 頁反面）之情節相符，可見證人
      己○、甲○○於接獲被告電話後，一同步行至查獲現場，
      並坐上被告駕駛之休旅車之證述，真實可採。雖證人甲○○於本院審理時就是否親眼看見己○從被告交付之包包內
      取出槍枝一節，翻異前詞，改稱：伊不知道被告交付之包
      包內是什麼東西，並未看到己○將槍取出，伊不願意聽到
      他們對話，因為有聽到他們講到槍枝、子彈的事，伊就下
      車（見本院卷第171 頁反面、第172 頁），衡諸證人甲○○於己○遭逮捕之時，雖在查獲現場，但並未隨同員警返
      回警局製作筆錄，其本身並未因己○被逮捕而遭受任何不
      利益，自無設詞誣陷被告之必要，且依當時證人甲○○僅
      指證綽號「阿森」之人交付槍枝予己○，並無法特定該人
      之真實姓名年籍，自無虛偽編造入他人於罪之動機，且其
      先後2 次於偵查中均明確證述親眼看見己○自「阿森」交
      付之包包中將槍枝取出，己○並詢問「阿森」是否有子彈
      之情節綦詳，況依當時客觀情境，在休旅車之狹小空間內
      ，證人甲○○於本院審理中證述並未聽見他們談論何事（
      見本院卷第171 頁反面），亦與常情不符，顯見證人甲○○於本院審理時就本件己○有無從被告交付之包包內取出
      手槍之特定重要事項，故為模糊焦點甚明，自應以證人甲○○於偵查中之證述較為可採。
（四）被告雖辯稱：當日係己○撥電話給伊，叫伊幫忙吊堆高機
      ，查獲前幾分鐘伊與己○在離現場不遠之中壢某鐵皮屋一
      起看堆高機，看完後說不能吊，伊載己○從鐵皮屋出來，
      甲○○從大馬路某處走過來上車云云（見本院卷第202 頁
      ），與證人己○、甲○○、戊○○前開證述之情節相左，
      已有未合，且證人甲○○與被告並未熟識，當日甲○○係
      陪同己○與被告見面，已據證人甲○○證述如前，倘真有
      吊堆高機一事，豈有不與己○一同前往，而是待己○等人
      看完堆高機後，中途突然坐上被告駕駛之休旅車之理，被
      告所辯顯悖離常情。被告又辯稱：己○把包包放在車內中
      控手扶墊上說裡面有1 把槍，要跟伊借5 萬元，伊拒絕他
      云云（見本院卷第171 頁），亦顯與證人甲○○於偵查中
      證述之情節不符，且當日係被告撥打電話予己○約定見面
      地點，甲○○才陪同己○一同前往，已據證人甲○○於偵
      查、審理中證述如前，被告所辯，顯係卸責之詞，不足採
      信。
（五）被告之選任辯護人另主張：證人己○第1 次購買槍枝時間
      究為「98年2 月初」或「98年2 月中旬」？購買槍枝價格
      究竟為「1 萬多元」或「2 萬元」，己○所述前後並不一
      致，其證述顯然有疑云云，惟按證人之陳述有部分前後不
      符，或相互間有所歧異時，究竟何者為可採，法院仍得本
      其自由心證予以斟酌，非謂一有不符或矛盾，即應認其全
      部均為不可採信；其基本事實之陳述，若果與真實性無礙
      時，則仍非不得予以採信（最高法院74年台上字第1599號
      判例意旨參照）。查證人己○迭於偵查及本院審理時證述
      ：「阿森」於上開98年2 月間，如何於上開地點為第1 次
      槍枝交易，嗣因該手槍試射不順，要求「阿森」換槍，並
      於98年3 月2 日晚間21時40分許，邀同甲○○一起至桃園
      縣中壢市○○○路與元化路口，並一同坐上「阿森」駕駛
      之休旅車，「阿森」並交付槍彈等情，其陳述之主要架構
      始終一致，縱證述之部分細節有些微差異，惟人之記憶以
      事情發生之當初為最清晰，而隨著歲月之更迭衰退而模糊
      ，本屬情理之常，衡情證人己○自偵查至本院審理時之陳
      述，時間差距已逾1 年多，證人己○證述之細節方面，雖
      因時間經過、多次相同之訊問、訊問方式之不同，致部分
      細節有所出入而未能為一致之陳述，然細繹證人己○所述
      第1 次買賣槍枝、第2 次交付更換後扣案之槍彈之情節，
      尚無何矛盾存在，故證人己○前後多次證述之部分細節縱
      雖稍有出入，堪認為人類記憶誤差之可容許範圍，依上開
      判例見解，尚難僅以此部分細微之瑕疵，全盤否認證人己○證言之憑信性，故辯護人此部分所辯，並非可採。
（六）綜上所述，被告前揭所辯各節均不足採，其販賣改造槍枝
      、子彈予己○之犯行，事證明確，洵堪認定。
二、核被告所為，係犯槍砲彈藥刀械管制條例第8 條第1 項之未
    經許可販賣改造手槍罪、同條例第12條第1 項之未經許可販
    賣子彈罪。被告販賣槍彈前之持有槍彈行為，為嗣後販賣之
    高度行為所吸收，不另論罪，起訴書贅引同條例第8 條第4
    項、第12條第4 項持有槍、彈之條文，附此敘明。被告以一
    販賣行為同時觸犯上開二罪名，為想像競合犯，應依刑法第
    55條規定，從一重以未經許可販賣可發射子彈具有殺傷力之
    改造手槍罪處斷。公訴意旨雖認上開2 罪犯意各別，罪名互
    異，應予分論併罰云云，自有未洽，且此部分業經蒞庭之公
    訴檢察官當庭更正非屬數罪併罰，併予敘明（見本院卷第67
    頁反面）。又被告有如事實欄所示之科刑及執行情形，有臺
    灣高等法院被告前案紀錄表在卷可按，其於受有期徒刑執行
    完畢後，5 年內故意再犯本件有期徒刑以上之罪，應依刑法
    第47條第1 項累犯規定加重其刑。爰審酌槍、彈性質上均屬
    高度危險之違禁物，非經主管機關許可不得擅自持有、販賣
    ，以維社會大眾安全，而持有及販賣槍、彈對社會之秩序及
    安寧，勢將會產生極大之不安，考量被告販賣改造手槍、子
    彈之數量，該販賣之改造手槍、子彈業已扣案未再流落於外
    ，並斟酌被告之生活狀況、品行、智識程度、犯後否認犯行
    等一切情狀，量處如主文所示之刑，並諭知併科罰金如易服
    勞役之折算標準，以資懲儆。扣案如附表編號1 所示之改造
    手槍，固屬違禁物，然既經被告出賣予己○，且於己○槍砲
    案中經法院諭知沒收，並經臺灣桃園地方法院檢察署檢察官
    執行完畢，此有該署扣押（沒收）物品處分命令2 份可參，
    自不得於本案併予宣告沒收。至扣案如附表編號2 所示之子
    彈，原雖具殺傷力而屬違禁物，然業於鑑定時試射而喪失子
    彈之作用與性質，已非違禁物，附表編號3 所示之子彈經試
    射後，雖可擊發，惟發射動能不足，不具殺傷力，非違禁物
    ，均不得宣告沒收。
三、不另為無罪諭知部分：
    公訴意旨另以：被告於98年3 月2 日21時40分，在桃園縣中
    壢市○○○路與元化路口，將具殺傷力如附表編號3 所示之
    非制式子彈1 顆販賣予己○，因認被告此部分亦涉犯槍砲彈
    藥刀械管制條例第12條第1 項之罪嫌云云。經查：如附表編
    號3 所示之子彈，經本院送請內政部警政署刑事警察局試射
    鑑定結果，雖可擊發，惟發射動能不足，不具殺傷力等情，
    有該局98年8 月3 日刑鑑字第0980089508號函在卷足憑（見
    本院98年訴字第1296卷第31頁），是公訴人所指此部分亦涉
    販賣具殺傷力子彈之罪嫌顯然不能證明，惟因此部分與上開
    經論罪科刑之販賣具殺傷力如附表編號2 所示子彈部分，係
    屬實質上一罪關係，爰不另為無罪之諭知。
據上論斷，應依刑事訴訟法第299 條第1 項前段，槍砲彈藥刀械
管制條例第8 條第1 項、第12條第1 項，刑法第11條前段、第47
條第1 項、第55條、第42條第3 項前段，判決如主文。
本案經檢察官施昱廷到庭執行職務。
中    華    民    國    99    年    8     月    9    日
                  刑事第一庭  審判長法  官  曾家貽
                                    法  官  俞力華
                                    法  官  張瓊華
以上正本證明與原本無異。
如不服本判決應於收受判決後10日內向本院提出上訴書狀，並應
敘述具體理由。其未敘述上訴理由者，應於上訴期間屆滿後20日
內向本院補提理由書( 均須按他造當事人之人數附繕本) 「切勿
逕送上級法院」。
                                    書記官  李宜娟
中    華    民    國    99    年    8     月    13    日
附表：
┌───┬──────────────┬──┬────┐
│編  號│  扣    案     物     品    │數量│備    註│
├───┼──────────────┼──┼────┤
│  1   │改造手槍，由仿FN廠1910型半自│1 支│具殺傷力│
│      │動手槍製造之槍枝（含彈匣1 個│    │        │
│      │，獲案後槍枝管制編號00000000│    │        │
│      │92號），換裝土造金屬槍管而成│    │        │
│      │，槍枝雖欠缺握把護木，惟不影│    │        │
│      │響槍枝擊發功能，可供擊發適用│    │        │
│      │子彈使用。                  │    │        │
├───┼──────────────┼──┼────┤
│      │非制式子彈，由金屬彈殼組合直│1 顆│具殺傷力│
│  2   │徑約8mm 金屬彈頭而成        │    │        │
├───┼──────────────┼──┼────┤
│      │非制式子彈，由金屬彈殼組合直│1 顆│不具殺傷│
│  3   │徑約8mm 金屬彈頭而成（經試射│    │力      │
│      │，雖可擊發，惟發射動能不足，│    │        │
│      │認不具殺傷力）              │    │        │
└───┴──────────────┴──┴────┘
附錄本案論罪科刑法條：
槍砲彈藥刀械管制條例第8條第1項
未經許可，製造、販賣或運輸鋼筆槍、瓦斯槍、麻醉槍、獵槍、
空氣槍或第 4 條第 1 項第 1 款所定其他可發射金屬或子彈具
有殺傷力之各式槍砲者，處無期徒刑或 5 年以上有期徒刑，併
科新臺幣 1 千萬元以下罰金。
槍砲彈藥刀械管制條例第12條第1項
未經許可，製造、販賣或運輸子彈者，處 1 年以上 7 年以下有
期徒刑，併科新台幣 500 萬元以下罰金。

司法院資訊處製作；財團法人民間司法改革基金會備份。
